# 关于未实现内部交易损益抵消的问题

提问人：wps2023 时间：2023-08-02 15:54:10
如果A公司和B公司都属于服务行业，也就是说可能不存在未实现内部交易
情况 1 ：A公司是B公司母公司，A公司向B公司提供服务，或B公司向A公司提供服务，这没有未实现的部分就可以直接：借营业收入，贷：营业成本 哈？
情况 2 ：A公司是B公司的联营或合营方，即A对B公司投资，采用权益法，然后A公司有C公司子公司需要编制合并报表，那么A公司和B公司的内部交易在A公司的合并报表上如何体现？
情况 3 ：A和B还是母子关系，然后A作为代理人从第三方取得存货，卖给B公司，对A来说是按净额法确认的收入，对B来说是按全额确认的存货或成本，这种情况下，如何抵消呢？

回答人：chenyiwei
1 、可以。（前提是接受服务方将接受内部服务的对价计入其营业成本）
2 、在A的合并报表中（假设A有其他子公司，需编制合并报表），如果是A向B提供服务的顺流交易，则按照内部交易的收入、成本金额乘以A对B的持股比例，借记营业收入，贷记营业成本，差额调整投资收益。如果是逆流交易，则按照B提供服务赚取的毛利金额乘以A对B的持股比例，借记投资收益，贷记营业成本。
3 、这种情况下，应根据A在该业务中赚取的内部毛利金额，借记营业收入，贷记营业成本或者期末库存商品余额。